---
title: "Clean Survery Data from Online Access Panels"
author: "Thomas Halamuda"
date: "21 5 2020"
output: html_document
---

```{r setup, include=FALSE}

```

## R Markdown

Der Artikel geht folgenden Fragen nach: 
Ich habe eine Studie in einem Online-Access Panel (OAP) durchgeführt. 
-	Wie überprüfe ich die Befragung auf „schlechte“ Befragte und warum sollte ich das tun?
-	Wer ist ein „schlechter“ Befragter?
-	Welche Analysen sollte ich vornehmen?
-	Ist es den Aufwand wert??
1.	Motivation
Stellen Sie sich vor sie sie befinden sich an einer Straßenkreuzung in Florenz und fragen einen Passanten nach dem Weg zum Palazzo Vechio? Wonach beurteilen Sie diesen Passanten? Sie mustern die Kreuzung nach Personen, die auf den ersten Blick,
-	Nicht zu beschäftigt, 
-	Aufgeschlossen und ehrlich,
-	Und kompetent erscheinen,
in der Hoffnung die richtige Antwort zu erhalten. Bei einer Befragung gehen Sie nicht anders vor, nur mit dem Unterschied, dass Sie nicht Ihre 5 Sinne zur Verfügung haben, sondern lediglich die Daten vor Ihnen. Diese 3 Befragungstypen sollten daher im finalen Datensatz eliminiert werden, denn:  Kein Rat ist besser als schlechter Rat!

1.	Der Bounty Hunter: Dieser Typ tritt am häufigsten auf. Er hat kein grundlegendes Interesse an der Befragung, für Ihn geht es ausschließlich um die ausgeschütteten Incentives des Panelbetreiber, wie Gutscheine, Schecks etc..
Er versucht aufgrund seines Fokus auf das Incentive, die Befragung in der Regel möglichst schnell und mit wenig Aufwand abzuschließen, an der Befragung hat er aber kein Interesse.  Im Grunde handelt er wie ein rationaler Unternehmer, manche neigen sogar dazu, zu Täuschen und zu betrügen, um das Incentive schneller zu erhalten. 
2.	Der Troll: Er möchte die Befragung gezielt manipulieren und „Schaden“ anrichten. In der Regel ist nicht erkennbar, warum er die Studie torpedieren möchte. Die Motive blieben für den Analysten also „irrational“.
3.	Der Überforderte: Diese Person ist von (Teilen) der Befragung überfordert und gibt Antworten auf Fragen, die er nicht versteht. Ursache ist hierfür der Fragebogen selbst und nicht die Motivation des Befragten! Der Fehler ist also bereits beim Studien- und Fragebogendesign entstanden!

Abhängig von dem OAP, dem Studien- und Fragebogendesign würde ich die Quote an nicht erwünschten Panelisten, selbst bei qualitativ hochwertigen Studien, zwischen 3% und 15% schätzen. 



2.	Die Möglichkeiten

Zum Bereinigen des Datensatzes wird folgend vorgegangen: 
1.	Analyse der Befragungszeit
2.	Konsistenzchecks
3.	Varianz

Anhand eines typischen Datensatzes werden die Maßnahmen zur Erkennung „schlechter“ Befragter dargestellt und bewertet.


4.	Zeit ist kostbar – für jeden von uns!

Die Analyse der Befragungszeit einer Person ist mit Abstand die wichtigste Variable. Warum? Insgesamt ist die verbliebene Zeit im Fragebogen ein Indikator für das Maß an Interesse des Befragten. Vor allem Der Bounty Hunter hat ein Interesse daran, die Studie möglichst schnell abzuschließen, um sein Return on Investment (ROI) pro Studie zu erhöhen. Einige wissen jedoch, dass Sie es nicht übertreiben dürfen und achten darauf, es mit dem „Durchklicken“ nicht zu übertreiben.  
Fangen wir mit der einfachsten Analyse an: 






```{r init}

library(tidyverse)
library(lubridate)

#Load Data
df <- readRDS("./public_data/survey.rds")

```

## Including Plots

You can also embed plots, for example:

```{r preprocessing}
#Renaming cols
colnames(df) <- gsub("Zeitstempel", "timestamp", colnames(df))

#Transmute timestamps to lubridate duration
df <- df %>%
      select(starts_with("timestamp")) %>%
      transmute_all(duration)


#Create unique ID
df$id <- 1:length(1:nrow(df))
```

```{r first_plot}

#Plot Boxplot
ggplot(df, aes(y=dminutes(timestamp_5))) + geom_boxplot()
```

Ups! Manchmal hat man eine Visualisierung in Kopf, die am Ende nicht funktioniert. Setzt man einen Summary Befehl auf sieht man, dass einige Personen sehr sehr lange für die Befragung gebraucht haben. 
Man beachte die große Diskrepanz zwischen Median (``` median(df$timestamp_5)```) und Mittelwert (``` mean(df$timestamp_5)```).  
```{r summary_stats_total}
#Plot Boxplot
summary(df$timestamp_5)
quantile(df$timestamp_5, seq(0, 1, 0.1))
```
#Plot ID vs. total_time
ggplot(df, aes(x=id, y= dminutes(timestamp_5))) + geom_point()
